臺灣新北地方法院行政訴訟判決　　　　　110年度交字第535號
原　　　告　黃傑容　
被　　　告　新北市政府交通事件裁決處

代　表　人　李忠台　
訴訟代理人　黃慧婷　　律師

上列當事人間交通裁決事件，原告不服被告民國 110 年 6 月
21 日新北裁催字第 48-CJ0000000 號裁決，向本院提起行政訴
訟，本院判決如下：
    主  文
一、原告之訴駁回。
二、訴訟費用新臺幣參佰元由原告負擔。
    事實及理由
壹、程序方面：
    原告不服被告所為道路交通管理處罰條例第8 條之裁決而提
    起撤銷訴訟，依行政訴訟法第237 條之1 ，應適用交通裁決
    事件訴訟程序。本件因卷證資料已經明確，本院依同法第23
    7 條之7 規定，不經言詞辯論，直接裁判。
貳、實體方面：
一、爭訟事實概要：緣原告黃傑容所有車牌號碼 000-000 普通
    重型機車（下稱系爭機車），於民國（下同） 110 年 1 月
    14 日 21 時 37 分，於土城區明德路 2 段 (58 號旁近海
    山路)之卸貨停車格停放普通重型機車，而有「占用卸貨停
    車格」，經民眾於 110 年 1 月 16 日檢舉後，由新北市政
    府警察局土城分局（下稱原舉發單位）員警認定違規屬實，
    並於 110 年 1 月 27 日填製新北市警交大字第CJ0000000
    號舉發違反道路交通管理事件通知單予以舉發，記載於 110
    年 3 月日 13 前到案，並移送被告處理，原告於110年3月
     10 日提出申訴，嗣被告認系爭機車有「停車車種不依規定
    」之違規事實，乃依道路交通管理處罰條例第 56 條第 1
    項第 9 款及違反道路交通管理事件統一裁罰基準表等規定
    ，於110年6月21日以新北裁催字第48-CJ0000000號裁決書（
    下稱原處分），裁處原告罰鍰新臺幣（下同）600元。原告
    不服，遂提起本件行政訴訟。
二、原告起訴主張及聲明：
㈠、主張要旨：
    告示牌上標示為「非收費時間得開放其他小型車輛停放」，
    若不包括機車，應明確標示為小型汽車；或者清楚標示「禁
    止機車及腳踏車停放」。
㈡、聲明：⑴原處分撤銷。⑵訴訟費用由被告負擔。
三、被告答辯及聲明：
㈠、答辯要旨：
⑴、經查，本案原告之機車確係停放於「貨車裝卸專用停車位」
    有採證照片在卷可稽(參被證4、被證6)，此事實原告亦不爭
    執，合先敘明。又其稱告示牌上「小型車輛」之用詞不明確
    致其誤停等語，原舉發單位經檢視現場卸貨停車格劃設規格
    並經劃設權責機關新北市交通局確認，標誌所示「其他小型
    車」係指小客車、小貨車、小客貨兩用車、代用小客車、小
    型特種車，可見原告停放之普通重型機車未在上開容許範圍
    內(參被證4)，原告所述有關標誌用詞不明確等語並不影響
    其違規構成要件之成立。
⑵、按行政罰法第 7 條第 1 項規定：「違反行政法上義務之行
    為非出於故意或過失者，不予處罰。」，因此，不論違規行
    為人係故意或過失而違反道路交通管理處罰條例第56條第1
    項第9款行政法上義務之行為，均應予處罰。本案原告對上
    開違規事實既知且欲，核其主觀上具備故意無誤。又其認標
    示之用語不明確致其誤停此事實，參道路交通標誌標線號誌
    設置規則第190條有關車輛停放線之規定用語明確區分「小
    型車及大型重型機車」及「大型重型機車以外之機車」，亦
    可知小型車不包括普通重型機車，再參普通重型機車與小型
    車停車格劃設規格外觀大小差異明顯，亦難謂易使一般人誤
    認普通重型機車得以停放，縱其對告示牌之用語有疑義，亦
    應有善盡其查詢之義務。
⑶、再者，原告合法領有機車駕照，有機車車籍查詢資料及駕駛
    人基本資料（被證7）為憑，其對上述規定應知之甚詳，自
    應確實遵守。是原告前揭所述，無非單方所執之詞，委無足
    取。綜上所述，本處依法裁處，應無違誤。原告之訴為無理
    由，陳請判決如答辯聲明所載，以維法紀。
㈡、聲明：⑴原告之訴駁回。⑵訴訟費用由原告負擔。
四、爭點事項：
    原告停放系爭機車之地點，是否無法辨識而使人誤停情形，
    原告主張是否可採？
五、本院判斷：
㈠、上揭事實，除爭點事項外，為兩造所不爭執，並有民眾檢舉
    明細、新北市警交大字第 CJ0000000 號舉發違反道路交通
    管理事件通知單及送達證明、110 年 3 月 10 日原告申訴
    書、新北市政府警察局土城分局110年4月19日新北警土交字
    第1103695685號函、新北市政府交通局局110年4月12日新北
    交營字第1100617298號函附採證照片、新北市政府交通事件
    裁決處新北裁催字第48-CJ0000000號違反道路交通管理事件
    裁決書及送達證書、新北市政府警察局土城分局110年8月6
    日新北警土交字第1103710404號函附現場圖、機車車籍查詢
    資料及駕駛人基本資料等（見本院卷第51頁至77頁）附卷可
    稽，此等事實自堪認定。
㈡、本件應適用之相關法令：
⑴、道路交通標誌標線號誌設置規則第 190 條第 1 項、第 3
    項、第 4 項規定「車輛停放線，用以指示車輛駕駛人停放
    車輛之位置與範圍。」、「小型車及大型重型機車停放線，
    設置圖例如下：」、「大型重型機車以外之機車停放線，設
    置圖例如下：」。
⑵、道路交通安全規則第 112 條第 1 項第 15 款：「汽車停車
    時，應依下列規定：十五、停車時間、位置、方式及車種，
    如公路主管機關、市區道路主管機關或警察機關有特別規定
    時，應依其規定。」
⑶、道路交通管理處罰條例第3 條第8 款、第11款：「本條例用
    詞，定義如下：八、車輛：指非依軌道電力架設，而以原動
    機行駛之汽車（包括機車）、慢車及其他行駛於道路之動力
    車輛。十一、停車：指車輛停放於道路兩側或停車場所，而
    不立即行駛。」。
⑷、道路交通管理處罰條例56條第1 項第9 款：「汽車駕駛人停
    車時，有下列情形之一者，處新臺幣六百元以上一千二百元
    以下罰鍰：九、停車時間、位置、方式、車種不依規定。」
    。
⑸、按「本細則依道路交通管理處罰條例第九十二條第四項規定
    訂定之。」、「處理違反道路交通管理事件之程序及統一裁
    罰基準，依本細則之規定辦理。前項統一裁罰基準，如附件
    違反道路交通管理事件統一裁罰基準表。」，違反道路交通
    管理事件統一裁罰基準及處理細則第 1 條、第 2 條第 1項
    、第 2 項分別亦有明定，是違反道路交通管理事件統一裁
    罰基準及處理細則即係基於法律之授權所訂定，而該處理違
    反道路交通管理事件之統一裁罰基準（即「違反道路交通管
    理事件統一裁罰基準表」）已考量「違反事件」、「法條依
    據」、「法定罰鍰額度或其他處罰」、「違規車種類別或違
    規情節」、「期限內繳納或到案聽候裁決者」、「逾越應到
    案期限 30 日內，繳納罰鍰或到案聽候裁決者」、「逾越應
    到案期限 30 日以上 60 日以內，繳納罰鍰或到案聽候裁決
    者」、「逾越應到案期限 60 日以上，繳納罰鍰或逕行裁決
    處罰者」等因素，作為裁量之標準，並未違反授權之目的及
    裁量權之本質，是其不僅直接對外發生效力，且被告亦應受
    其拘束而適用之。
㈢、原告之行政訴訟主張意旨略以：「此時段有開放小型車輛停
    放，告示牌上標示為『非收費時間得開放其他小型車輛停放
    』，若不包括機車，應明確標示為『小型汽車』，或清楚標
    示『禁止機車及腳踏車停放』。」等語置辯。惟查：
⑴、原告之機車確係停放於「貨車裝卸專用停車位」有採證照片
    在卷可稽 (見本院卷第 63 頁)，此事實亦為原告所不爭執
    ，而現場卸貨停車格劃設規格，並經劃設權責機關新北市交
    通局確認，標誌所示「其他小型車」，而依新北市政府交通
    局函說明二事項「其他小型車輛」係指小客車、小貨車、小
    客貨兩用車、代用小客車、小型特種車」，此有新北市政府
    交通局局110年4月12日新北交營字第1100617298號函在卷可
    稽(見本院卷第61頁)，是以原告停放之普通重型機車未在上
    開容許範圍內。
⑵、依上開道路交通標誌標線號誌設置規則第 190 條有關車輛
    停放線之規定用語明確區分「小型車及大型重型機車」及「
    大型重型機車以外之機車」，亦可知小型車不包括普通重型
    機車，再參普通重型機車與小型車停車格劃設規格外觀大小
    差異明顯，亦難謂易使一般人誤認普通重型機車得以停放，
    縱其對告示牌之用語有疑義，原告亦應有善盡其查詢之義務
    。
⑶、按行政罰法第 7 條第 1 項規定：「違反行政法上義務之行
    為非出於故意或過失者，不予處罰。」，因此，不論違規行
    為人係故意或過失而違反道路交通管理處罰條例第56條第1
    項第 9 款行政法上義務之行為，均應予處罰。原告合法領
    有機車駕照，有機車車籍查詢資料及駕駛人基本資料（見本
    院卷第 75-77 頁）為憑，其對上述規定應知之甚詳，自應
    確實遵守，核其主觀上具備故意無誤，其主張標示之用語不
    明確致其誤停此事實，無非單方所執之詞，委無足採
⑷、綜上所述，原告違規構成要件明確，被告依法裁處，應無違
    誤，原告之訴為無理由。
六、本件判決基礎已經明確，兩造其餘的攻擊防禦方法及訴訟資
    料經本院斟酌後，核與判決結果不生影響，無一一論述之必
    要，一併說明。
七、結論：原處分並無違誤，原告訴請撤銷為無理由，應予駁回
    。本件第一審裁判費為 300 元，所以確定第一審訴訟費用
    額為300 元，由原告負擔。
八、依行政訴訟法第195 條第1 項後段、第236 條、第98條第1
    項前段、第237 條之8 第1 項、第237 條之9 第1 項，判決
    如主文。
中    華    民    國   110    年    11    月    16    日
                  行政訴訟庭  法  官  陳伯厚
一、上為正本係照原本作成。
二、如不服本判決，應於判決送達後20日內，向本院提出上訴狀
    並表明上訴理由（原判決所違背之法令及其具體內容或依訴
    訟資料可認為原判決有違背法令的具體事實），其未載明上
    訴理由者，應於提出上訴後 20 日內向本院補提理由書（上
    訴狀及上訴理由書均須按他造人數附繕本，如未按期補提上
    訴理由書，則逕予駁回上訴），並應繳納上訴裁判費新臺幣
    750 元。
                              書記官  陳柔吟
中    華    民    國   110    年    11    月    17    日